臺灣基隆地方法院刑事判決　　　　　　　94年度交易字第55號
公　訴　人　臺灣基隆地方法院檢察署檢察官
被　　　告　丙○○
上列被告因業務過失傷害案件，經檢察官提起公訴（94年度偵字
第1543號），本院合議庭裁定由受命法官獨任進行審判，經改依
簡式審判程序審理後判決如下︰
    主  文
丙○○從事業務之人，因業務上之過失傷害人，處有期徒刑月
，如易科罰金，以佰元折算壹日。
    事  實
一、丙○○前受僱於和聖交通有限公司，擔任營業大客車司機之
    工作，為從事駕駛業務之人。民國93年12月12日中午12時50
    分許，丙○○駕駛車號A2─785 號營業大客車，搭載陳金玉
    等43名乘客（車內乘客受傷部分，均未據告訴），由陽明山
    小油坑往金山方向行駛，行經臺二甲線公路（陽金公路）3.
    3 公里處（臺北縣金山鄉○○○○○道，且該路段係雙向二
    車道，劃有雙黃線之分向限制線，本應注意減速慢行，作隨
    時停車之準備，並不得駛入來車之車道內，而依當時天候晴
    ，有日間自然光線，路面無缺陷且無障礙物，視距良好，並
    無不能注意之情形，竟疏未注意，未減速慢行作隨時停車之
    準備，致車輛失控跨越分向限制線，駛入對向車道內，致發
    現前方有來車而急踩煞車後，仍無法煞停，所駕駛之A2─78
    5 號營業大客車左側車頭先擦撞護欄，右側車頭再撞擊對向
    車道上由賴淑琴駕駛內搭載賴源泉、賴洪秀雲之車號2313─
    FW自用小客車右前車頭（賴淑琴、賴源泉及賴洪秀雲均未據
    告訴），再接續撞擊在2313─FW自用小客車後方，由戊○○
    駕駛內載有甲○○及丁○○之車號1256─DZ自用小客車，致
    戊○○受有右髖臼骨折、下唇撕裂傷（2 公分）、頭部外傷
    及臉部撕裂傷（下巴3 公分、眉2 公分）之傷害、甲○○受
    有右橈、尺骨粉碎性骨折之傷害、丁○○受有顏面及左手撕
    裂傷之傷害。丙○○於肇後有偵查權限之公務員或機關發覺
    其犯罪嫌疑前，停留在現場向到場處理之警員坦承為肇事人
    ，並接受裁判。
二、案經戊○○、甲○○、丁○○訴由臺灣基隆地方法院檢察署
    檢察官偵查後起訴。
    理  由
壹、程序事項
    本件被告丙○○所犯係死刑、無期徒刑、最輕本刑為3 年以
    上有期徒刑以外之罪，其於準備程序中就被訴事實為有罪之
    陳述，經法官告知簡式審判程序之旨，並聽取公訴人、被告
    之意見後，本院認為適宜由受命法官獨任進行簡式審判程序
    。
貳、實體事項
一、認定犯罪事實所憑之證據：
  (一)被告迭於警詢、檢察官偵查中及本院審理時坦承，於上揭時
    地駕駛車號A2─785 號營業大客車，駛入來車之車道內，過
    失撞傷戊○○、甲○○及丁○○之事實，核與告訴人即被害
    人戊○○、甲○○及丁○○於警詢時指述之情節大致相符，
    復有道路交通事故調查表（一）（二）、道路交通事故現場
    圖及現場照片40張附卷可佐。而戊○○、甲○○及丁○○遭
    被告駕車撞傷後，分別受有如事實欄所載之傷害，亦有財團
    法人長庚紀念醫院林口分院診斷證明書影本3紙在卷可憑。
  (二)按汽車行經彎道，應減速慢行，作隨時停車之準備；又在劃
    有分向限制線之路段，不得駛入來車之車道內，道路交通安
    全規則第93條第1 項第3 款及第97條第2 款分別定有明文。
    觀諸卷附道路交通事故現場圖、道路交通事故調查報告表（
    一）、（二）及現場照片40張，本案事故發生地點係一彎道
    ，且設有分向限制線，限速50公里，當時為晴天，且係日間
    有自然光線，路面無缺陷、無障礙，視距良好，並無使被告
    不能注意減速慢行，以免車速過快，致衝入對向車道之情形
    ，參酌前引道路交通事故現場圖及現場照片，被告之煞車痕
    係自其車道開始至對向車道護欄止，長60.5公尺，足見被告
    並未依規定減速慢行致煞車不及，所駕營業大客車失控衝入
    告訴人戊○○之車道，台灣省台北縣區車輛行車事故鑑定委
    員亦同此鑑定，有該委員會北縣鑑字第931991號鑑定意見書
    在卷可憑，被告對本件車禍之發生有過失至為明確，且與告
    訴人戊○○等三人之傷害間，有相當因果關係。
  (三)被告不爭執對本件車禍之發生有過失，然辯稱是因煞車失靈
    所致云云，然被告所辯與現場圖及現場照片所示，煞車痕跡
    係自其車道延伸至對向車道護欄止之客觀事實不符，不足採
    信，附此敘明。
  (四)綜上，本件事證明確，被告業務過失傷害之犯行洵堪認定，
    應依法論科。
二、論罪科刑：
  (一)被告丙○○受僱於和聖交通有限公司，擔任司機乙職，為從
    事駕駛業務之人，業據其供承在卷。其因駕駛過失致告訴人
    戊○○、甲○○及丁○○受有普通傷害，核其所為，係犯刑
    法第284 條第2 項前段之業務過失致傷害罪。
  (二)被告以一過失行為，致告訴人3 人受傷，係一行為觸犯數罪
    名，應依刑法第55條想像競合之例，從一重之業務過失致傷
    害罪處斷。
  (三)被告於其上開犯行為有偵查職權之機關或公務員發覺前，向
    前往現場處理之員警坦承為肇事人，並接受裁判，有臺北縣
    政府警察局金山分局道路交通事故肇事人自首情形紀錄表1
    紙附卷可參，合於自首之要件，應依刑法第62條前段之規定
    ，減輕其刑。
  (四)爰審酌被告之過失情節非輕、告訴人3 人所受之傷勢、被告
    曾試圖和解，然因賠償金額未達共識，致未能達成和解，暨
    其犯後坦承犯行，態度良好等一切情狀，量處如主文所示之
    刑，併諭知易科罰金之折算標準。
據上論斷，應依刑事訴訟法第273 條之1 第1 項、第299 條第 1
項前段，刑法第284 條第2 項前段、第55條、第62條前段、第41
條第1 項前段，罰金罰鍰提高標準條例第1 條前段、第2 條，判
決如主文。
本案經檢察官乙○○到庭執行職務。
中　　華　　民　　國　　94　　年　　12　　月　　7 　　日
                  刑事第二庭  法  官  劉桂金
以上正本證明與原本無異。
對於本件判決如有不服，應於收受送達後10日內，向本院提出上
訴書狀，上訴於臺灣高等法院，並按他造當事人之人數附具繕本
。
中　　華　　民　　國　　94　　年　　12　　月　　7 　　日
                              書記官  丁文宏
附錄論罪法條：
刑法第284條第2項
從事業務之人，因業務上之過失傷害人者，處 1 年以下有期徒
刑、拘役或 1,000元以下罰金，致重傷者，處3年以下有期徒刑、
拘役或 2,000元以下罰金。
